臺灣桃園地方法院刑事判決　　　　　　　 94年度易字第749號
公　訴　人　臺灣桃園地方法院檢察署檢察官
被　　　告　甲○○
上被告因家庭暴力之傷害等案件，經檢察官提起公訴（九十四年
度偵字第四一九七號），本院判決如下：
    主  文
甲○○以加害生命、身體之事，恐嚇他人致生危害於安全，處有
期徒刑肆月，如易科罰金，以佰元折算壹日；又傷害人之身體
，處有期徒刑陸月，如易科罰金，以佰元折算壹日；應執行有
期徒刑捌月，如易科罰金，以佰元折算壹日。
被訴毀損部分公訴不受理。
    事  實
一、甲○○係丁○○之前夫，二人間具有家庭暴力防治法第三條
    第一款所定之家庭成員關係，於民國九十三年十二月二十五
    日晚間二十一時許，前往丁○○所任職之桃園縣桃園市龍安
    觀光夜市管理中心辦公室找丁○○，由於丁○○於同事勸說
    之下先行離開，甲○○因此忿忿不平，乃於離去時而丙○○
    亦在場之際，見乙○○在旁觀看，竟基於恐嚇之犯意，以「
    瞪三小」（台語發音）、「你再看，我就拿槍回來找你」等
    語而以加害生命、身體之事恐嚇乙○○，致乙○○心生畏懼
    。嗣於同年月二十八日十六時三十分許，甲○○再至上址辦
    公室外面，要求丁○○出去理論，丁○○不從，甲○○即衝
    入該辦公室，基於傷害之犯意，以右手掌摑丁○○之左臉頰
    ，因丁○○仍未從，甲○○即接續同一傷害犯意，以拳頭毆
    打丁○○之額頭，致李微臻受有頭暈、耳鳴、左臉頰紅腫之
    傷害。
二、案經李微臻、乙○○訴由桃園縣政府警察局桃園分局報請臺
    灣桃園地方法院檢察署檢察官偵辨起訴。
    理  由
壹、傷害罪與恐嚇罪部份：
一、訊據被告甲○○坦承確有於上揭時地以掌摑耳光方式毆打告
    訴人丁○○之傷害事實，惟矢口否認有何恐嚇犯行，辯稱：
    伊與告訴人乙○○並無糾紛，當時並未對告訴人乙○○說恐
    嚇的話云云。經查：(一)上開被告傷害告訴人丁○○之事實，
    除據被告已於偵查、審理中自承不諱，並據告訴人丁○○於
    偵訊中及本院審理時（詳九十四年八月十日審判筆錄）指訴
    歷歷，核與證人戊○○於本院審理時證述情節相符，復有行
    政院衛生署立桃園醫院傷害診斷證明書在卷可稽，是其傷害
    犯行明確，應堪認定。(二)而被告恐嚇告訴人乙○○之犯行，
    則據告訴人乙○○於本院審理時指述綦詳：「當時因為我聽
    到辦公室前面有吵架聲，我就過去看，被告從辦公室的大門
    走出來，我剛好走進去，被告就看著我，並且對我說『你在
    看什麼』，我說我聽到有聲音進來看一下而已，但被告還是
    一直看著我，之後我要離開的時候，被告問我是否在這邊工
    作，被告說他要拿槍回來找我。．．當時我聽被告所言，確
    實會感到害怕」（詳本院九十四年八月三十一日審判筆錄）
    ，且與證人丙○○於本院證述：「因為被告時常來辦公室找
    告訴人丁○○，當天很吵，我就跑去看，我是龍安夜市主委
    ，那時候我站在乙○○的後面，被告從辦公室走出來約五公
    尺後，他就大聲對乙○○說『看三小』（台語），被告又約
    走了五公尺後，被告又揚言對乙○○說『要拿槍回來找乙○○』，然後我就出聲了，我跟被告說『你在恐嚇什麼』，我
    與被告就發生爭執（詳本院九十四年八月三十一日審判筆錄
    ）」等情節一致，顯見被告當時確有以「持槍回來找乙○○
    」之加害生命、身體之事恐嚇告訴人致告訴人心生畏懼之行
    為，從而，告訴人乙○○指摘遭被告以前揭言詞恫嚇乙節，
    尚非子虛，審酌被告不否認當時確實有與乙○○交談，且於
    本院審理詢及此節時自稱「事後並無拿槍回來找乙○○」一
    節，堪信被告當時確有恐嚇告訴人乙○○之行為，至為灼然
    ，被告空言否認前揭恐嚇犯行，要屬事後卸責之詞，不足採
    信。是此部份事證明確，被告犯行堪予認定，應予依法論科
    。
二、核被告甲○○所為，係犯刑法第三百零五條之恐嚇危害安全
    罪及刑法第二百七十七條第一項之普通傷害罪。又被告甲○○係告訴人丁○○之前夫，此據被告甲○○供明在卷，二人
    為家庭暴力防治法第三條第一款所定之家庭成員，被告甲○○所犯傷害犯行部分，係該法第二條第二項所稱之家庭暴力
    罪，應予敘明。被告先後以掌摑告訴人丁○○之耳光及以拳
    頭毆打告訴人丁○○之額頭方式傷害之，其時間甚為緊接，
    各行為之獨立性極為薄弱，依一般社會健全觀念難以強行分
    離，且被告主觀上係基於傷害告訴人以要求其外出談判之同
    一意思，各個舉動不過為犯罪行為之一部份，顯基於單一犯
    意接續所為，應包括於一行為予以評價，為接續犯，應論以
    實質上一罪。被告所犯恐嚇罪與傷害罪間，犯意各別、行為
    互殊，應予分論併罰。爰審酌被告既與告訴人丁○○離婚，
    仍繼續糾纏騷擾並施加傷害犯行，而恐嚇告訴人乙○○更造
    成龍安夜市管理部門之生活秩序危害，兼衡其品行非佳（前
    尚有公共危險前科）、智識程度、犯罪後所生損害，及犯後
    仍矢口否認恐嚇犯行，態度非佳等一切情狀，就各罪各量處
    如主文所示之刑，並均諭知易科罰金之折算標準，及定應執
    行之刑，以資懲儆。
三、至公訴意旨認：緣被告甲○○曾於九十三年十二月十四日，
    經臺灣桃園地方法院以九十三年度暫家護字第一五九號民事
    暫時保護令，裁定令其不得對被害人李微臻實施身體或精神
    上不法侵害之行為，亦不得對被害人李微臻直接或間接為騷
    擾之聯絡行為，竟先後於同年月二十五日晚間九時許、二十
    八日下午四時三十分許、二十九日下午一時二十分許至被害
    人丁○○任職之桃園市龍安觀光夜市管理中心騷擾並同時於
    二十八日下午四時三十分許毆打被害人，因而涉犯家庭暴力
    防治法第五十條第一款之違反保護令罪嫌，並認此部份之犯
    行與傷害罪部分係屬想像競合犯之關係。訊據被告則堅決否
    認有何違反保護令罪之犯行，辯稱：伊並不知悉被害人已向
    本院聲請得暫時保護令等語，經查：(一)本院確實於九十三年
    十二月十四日對告訴人丁○○核發九十三年暫家護字第一五
    九號民事暫時保護令，內容為禁止被告甲○○向告訴人丁○○實施精神或身體上不法侵害之行為及禁止其直接或間接對
    被害人丁○○為騷擾之行為，有本院調取九十四年家護字第
    一號卷宗及上開民事暫時保護令正本在卷可稽；而該暫時保
    護令係於九十三年十二月二十二日送達於被告住處因未獲會
    晤被告本人，亦無受領文書之同居人或受僱人，而由郵務人
    員依法將該文書寄存送達於桃園縣政府警察局桃園分局中路
    派出所，有送達證書一紙附卷可憑，而被告甲○○並無向中
    路派出所領取該暫時保護令正本，則有本院辦理刑事案件電
    話記錄查詢表一紙在卷可稽，是被告所辯並無收受或領取上
    開暫時保護令一節，即屬非虛。(二)而被害人丁○○雖指稱：
    伊自九十三年十二月二十六日下午，被告至伊上班處所找伊
    時，伊已告訴被告伊已受法院核發保護令一節，伊並當面告
    知被告不要再騷擾伊等語，被告則仍否認知悉有保護令一事
    ，縱認被害人丁○○所述此節屬實，惟民事暫時其主文所載
    之詳細保護內容，尚難認被害人於當面告知被告時能一併明
    確敘明，況被告並未確實收受暫時保護令之正本，僅受被害
    人口頭告知，亦不能認被告能明白了解該暫時保護令之規定
    內容、法律效果，是即便被告確有違反該保護令之行為，亦
    不能認被告確實有違反上開暫時保護令之主觀犯意。(三)又寄
    存送達依民事訴訟法第一百三十八條第二項規定須自寄存十
    日起始發生效力，本件係九十三年十二月二十二日寄存，而
    起訴書所載之被告犯罪時間均在十日內，尚未發生寄存送達
    之效力。是公訴意旨認被告有違反保護令罪之犯行，除告訴
    人之指述外，尚乏其他證據足資佐證，其犯罪自屬不能證明
    ，惟公訴人亦認此部分如成立犯罪，與前開論罪科刑之傷害
    罪部份，有想像競合之裁判上一罪之關係，爰不另為無罪之
    諭知，附此敘明。
貳、毀損罪部份：
一、按告訴乃論之罪，告訴人於第一審辯論終結前得撤回其告訴
    ，又告訴經撤回者，法院應諭知不受理之判決，刑事訴訟法
    第二百三十八條第一項、第三百零三條第三款定有明文。又
    按，刑法第三百五十四條之毀損器物罪，須告訴乃論，為同
    法第三百五十七條所明定。
二、本件公訴意旨認：被告甲○○於九十三年十二月二十九日十
    三時二十分許，甲○○途經龍安觀光夜市管理中心，再至該
    管理中心辦公室外叫囂，復以腳踹擊之方式損壞上開辦公室
    對面Ｂ４１攤位己○○所有之手拉門，致令該手拉門門片斷
    裂致不堪使用，足以生損害於己○○，因認被告涉犯刑法第
    三百五十四條之毀損器物罪嫌等語。經查：本件被告涉犯毀
    損器物犯行部分之罪，係屬告訴乃論之罪，告訴人己○○於
    本院審理時當庭收受被告之賠償金額，並以刑事撤回告訴狀
    一紙向本院表示撤回對被告之告訴，有該撤回告訴狀一紙在
    卷可稽，是依照前開法條之規定，本件不經言詞辯論，逕行
    諭知不受理之判決。
據上論斷，應依刑事訴訟法第二百九十九條第一項前段、第三百
零三條第三款，刑法第三百零五條、第二百七十七條第一項、第
四十一條第一項前段、第二項、第五十一條第五款，罰金罰鍰提
高標準條例第一條前段、第二條，判決如主文。
本案經檢察官蔡孟利到庭執行職務。
中    華     民    國  九十四  年    九   月  十三    日
                刑事第一庭  審判長法  官  曾淑華
                                  法  官  黃梅淑
                                  法  官  楊晴翔
以上正本證明與原本無異。
如不服本判決，應於判決送達後十日內，向本院提出上訴狀。
                                  書記官  劉晨輝
中    華     民    國  九十四  年    九   月  十三    日
附錄全案論罪科刑法條
刑法第277條
傷害人之身體或健康者，處三年以下有期徒刑、拘役或一千元以
下罰金。
犯前項之罪因而致人於死者，處無期徒刑或七年以上有期徒刑；
致重傷者，處三年以上十年以下有期徒刑。
刑法第305 條
以加害生命、身體、自由、名譽、財產之事恐嚇他人，致生危害
於安全者，處二年以下有期徒刑、拘役或三百元以下罰金。
